【裁判字號】    90,訴,895
【裁判日期】    900629
【裁判案由】    毒品危害防制條例
【裁判全文】
臺灣板橋地方法院刑事判決                            九十年度訴字第八九五號
    公  訴  人  臺灣板橋地方法院檢察署檢察官
    被      告  甲○○
右列被告因違反毒品危害防制條例案件，經檢察官提起公訴（九十年度毒偵緝字第二
八八號），本院判決如左：
    主  文
甲○○施用第一級毒品，處有期徒刑陸月，如易科罰金，以佰元折算壹日；又施用
第二級毒品，處有期徒刑肆月，如易科罰金，以佰元折算壹日。應執行有期徒刑捌
月，如易科罰金，以佰元折算壹日。
    事  實
一、甲○○前因施用第二級毒品犯行，經本院依臺灣板橋地方法院檢察署檢察官聲請
    以八十八年度毒聲字第二０一八號裁定送勒戒處所施以觀察勒戒後，經勒戒處所
    認無繼續施用毒品傾向，而由臺灣板橋地方法院檢察署檢察官於民國八十八年四
    月十二日以八十八年度偵字第二六三六號為不起訴處分確定。詎其竟於前開不起
    訴處分確定後五年內，復各基於施用第一級毒品海洛因及第二級毒品安非他命之
    犯意，於八十九年四月十一日下午五時為警查獲並採尿前某時間內，在不詳地點
    ，以將海洛因、安非他命滲入香煙點燃其煙之方式，施用第一級毒品海洛因及第
    二級毒品安非他命。迨於八十九年四月十一日下午五時許，在新竹市○○街一八
    七巷八十八號一樓為警查獲（另同時查獲張堯濱、林隆華等人，並扣得張堯濱等
    人所有之毒品、改造手槍等違禁品，另案偵辦中）。甲○○本次犯行經檢察官於
    八十九年十月二十四日以甲○○於五年內再犯施用第一級毒品海洛因、第二級毒
    品安非他命之犯行，依毒品危害防制條例規定，向本院提出聲請，經本院於同月
    二十七日以八十九年度毒聲字第六二三０號裁定甲○○送勒戒處所觀察勒戒後，
    經勒戒處所認有繼續施用毒品傾向，再經同署檢察官於九十年四月十九日向本院
    提出聲請，經本院於同年四月二十三日以九十年度毒聲字第一七六七號裁定令入
    戒治處所施以強制戒治一年確定（甲○○現在臺灣桃園女子戒治所強制戒治中）
    。
二、案經臺北縣警察局新莊分局移送臺灣板橋地方法院檢察署檢察官偵查起訴。
    理  由
一、訊據被告甲○○固坦承右開施用第一級毒品海洛因之犯行，惟矢口否認有何施用
    第二級毒品安非他命之事實，惟查被告於八十九年四月十一日下午五時許，在新
    竹市○○街一八七巷八十八號一樓為警查獲後所採集之尿液，先送請新竹市衛生
    局檢驗，其結果係嗎啡及甲基安非他命均呈陽性反應，有新竹市警察局八十九年
    四月十九日（八九）竹市警刑二字第二四三四號函及新竹市衛生局不法藥物尿液
    初步篩檢報告書在卷可稽。嗣再送請法務部調查局檢驗，其結果亦為嗎啡、甲基
    安非他命均呈陽性反應，有該局八十九年六月二十三日（八九）陸一字第八０九
    四三八五六號檢驗通知書一份在卷可憑，被告前揭施用第一級毒品海洛因及第二
    級毒品安非他命之犯行，堪以認定。此外，被告前因施用第二級毒品犯行，經本
    院依臺灣板橋地方法院檢察署檢察官聲請以八十八年度毒聲字第二０一八號裁定
    送勒戒處所施以觀察勒戒後，經勒戒處所認無繼續施用毒品傾向，而由臺灣板橋
    地方法院檢察署檢察官以八十八年度偵字第二六三六號為不起訴處分確定；被告
    本次犯行後，本院復依該署檢察官聲請以八十九年度毒聲字第六二三０號裁定被
    告送觀察勒戒後，經勒戒處所認有繼續施用毒品傾向，再經本院以九十年度毒聲
    字第一七六七號裁定令入戒治處所施以強制戒治一年等情，有卷附之本院裁定書
    三份、臺灣板橋地方法院檢察署檢察官不起訴處分書一份、聲請書三份、臺灣臺
    北看守所附設勒戒處所有無繼續施用毒品傾向證明書一份及臺灣高等法院檢察署
    刑案紀錄簡覆表、臺灣高等法院被告全國前案紀錄表各一份在卷可考。本件事證
    明確，被告前揭犯行，堪以認定。
二、按海洛因屬毒品危害防制條例第二條第二項第一款規定之第一級毒品，而安非他
    命則屬同條項第二款所定之第二級毒品。核被告施用海洛因之行為，係犯毒品危
    害防制條例第十條第一項之施用第一級毒品罪；另施用安非他命之行為，核係犯
    同條例第十條第二項之施用第二級毒品罪。再被告所犯施用第一級毒品及施用第
    二級毒品之二罪，其犯意各別，行為互殊，應予分論併罰。又查被告行為後，刑
    法第四十一條業於九十年一月四日經立法院修正通過，並經總統於九十年一月十
    日公布，而於同年一月十二日生效施行，其修正條文為：「犯最重本刑為五年以
    下有期徒刑以下之刑之罪，而受六個月以下有期徒刑或拘役之宣告，因身體、教
    育、職業、家庭之關係或其他正當事由，執行顯有困難者，得以一元以上三元以
    下折算一日，易科罰金。但確因不執行所宣告之刑，難收矯正之效，或難以維持
    法秩序者，不在此限。」「併合處罰之數罪，均有前項情形，其應執行之刑逾六
    月者，亦同」，核與修正前刑法第四十一條相較，修正後條文顯較有利於被告，
    故本件既符合修正後刑法第四十一條第一項之情形，自應依刑法第二條第一項前
    段規定，依修正後刑法第四十一條第一項規定諭知易科罰金之折算標準。又本件
    併合處罰之數罪，應執行之刑雖逾六月，依修正後刑法第四十一條第二項規定，
    亦諭知易科罰金之折算標準，合此說明。茲審酌被告前因違反毒品危害防制條例
    案件，經送觀察勒戒，而無繼續施用傾向，而經檢察官為不起訴處分，其猶不知
    悛悔，再為本案犯行，暨其他犯罪之目的、手段、事後僅坦承部分犯行，現已在
    戒治處所實施強制戒治之態度等一切情狀，各量處如主文所示之刑，並定其應執
    行刑。
據上論斷，應依刑事訴訟法第二百九十九條第一項前段，毒品危害防制條例第十條第
一項、第二項、第二十條第三項，刑法第十一條前段、第二條第一項前段、第四十一
條第一項前段、第二項、第五十一條第五款，判決如主文。
本案經檢察官洪清秀到庭執行職務。
中      華      民      國       九十       年     六     月   二十九   日
                                      臺灣板橋地方法院刑事第六庭
                                          法  官  侯  志  融
右正本證明與原本無異
如不服本判決應於送達後十日內向本院提出上訴狀
                                          書記官  陳  淑  芳
中      華      民      國       九十       年     七     月     三     日
附錄本案論罪科刑法條全文：
毒品危害防制條例第十條：
施用第一級毒品者，處六月以上五年以下有期徒刑。
施用第二級毒品者，處三年以下有期徒刑。


司法院資訊處製作；財團法人民間司法改革基金會備份。
